臺灣板橋地方法院民事裁定           100年度司財管字第66號
聲  請  人  楊錦標
代  理  人  陳文鵬
上列聲請人聲請對被繼承人陳萬嘉選任遺產管理人事件，本院裁
定如下：
    主    文
選任陳靖昇（男、民國○○○年○月○日生、身分證統一編號：
Ｚ 000000000號、籍設新北市○○區○○路二三二之一
號）為被繼承人陳萬嘉（男、民國○○○年○○月○○日生、身
分證統一編號：Ｚ 000000000號、生前籍設新北市鶯歌
區○○○路○ 段49號）之遺產管理人。
程序費用由被繼承人陳萬嘉之遺產負擔。
    理    由
一、按繼承開始時，繼承人之有無不明，而無親屬會議或親屬會
    議未於1 個月內選定遺產管理人者，利害關係人或檢察官得
    聲請法院選任遺產管理人，並由法院依公示催告程序，定6
    個月以上之期限，公告繼承人，命其於期限內承認繼承；又
    被繼承人之所有繼承人均拋棄其繼承權者，亦準用關於無人
    承認繼承之規定，民法第1177條、第1178條第2 項、第1176
    條第6 項定有明文。
二、本件聲請意旨略以：被繼承人陳萬嘉（男、民國○○年○○月○○
    日生、身分證統一編號：Ｚ000000000號、生前籍設新北市鶯
    歌區○○○路○ 段49號）與聲請人間有貴院99年度交簡附民
    字第151 號因車禍請求損害賠償案件，現被繼承人之各順位
    繼承人均拋棄繼承，且親屬會議未於一個月內選定遺產管理
    人，致聲請人無法對被繼承人之遺產行使債權。聲請人基於
    被繼承人之債權人地位，以利害關係人之身分，爰依民法第
    11 78 條第2 項之規定，狀請本院准予裁定選任被繼承人之
    子陳靖昇為被繼承人陳萬嘉之遺產管理人等語。
三、本件聲請人主張其執有被繼承人陳萬嘉之99年度交簡附民字
    第151 號因車禍發生之損害賠償請求權，惟被繼承人於99年
    12月29日死亡，其所有繼承人全部拋棄繼承，聲請人為被繼
    承人之債權人之事實，業據提出99年度交簡附民字第151 號
    裁定、刑事附帶民事起訴狀、被繼承人除戶戶籍謄本、被繼
    承人親屬之戶籍謄本影本及被繼承人繼承系統表、陳靖昇之
    願任同意書、身份證暨軍人身份證正反面影本為證，自應認
    聲請人所述情節為真實。從而，本院認聲請人以利害關係人
    身分，聲請指定被繼承人之子陳靖昇為被繼承人陳萬嘉之遺
    產管理人，核與首揭規定尚無不合，應予准許。
四、至被繼承人陳萬嘉之繼承人既均拋棄繼承，其遺產依民法第
    1176條第6 項準用關於無人承認繼承之規定，依同法第1185
    條規定，於清償債權並交付遺贈物後，如有賸餘，應歸屬國
    庫。
五、依非訟事件法第21條第2 項，民事訴訟法第78條、第95條，
    裁定如主文。
六、如對本裁定抗告須於裁定送達後10日內向本院提出抗告狀，
    並應繳納抗告費新台幣壹仟元。
中    華    民    國   100    年    9     月    30    日
                  家事法庭  司法事務官  朱曉娟